# 信用减值损失

提问人：709046552 时间：2019-11-25 06:30:11
陈版，新准则对应收账款计提减值损失不通过资产减值损失科目了吗，都计入信用减值损失吗？

回答人：chenyiwei
是。新准则下的金融资产减值的利润表影响均计入 “信用减值损失” 科目，不再通过 “资产减值损失” 核算及列报。